# 购买资产

提问人：liuguoan 时间：2023-03-04 12:12:35
陈版您好，A公司采用整体资产转让的方式（转让企业全部产权，整体转让企业资产、债权、债务及劳动力的行为）将其资产转让给B公司。假设A公司账面净资产 100 万元，评估净资产 120 万元。对于收购方B公司应该如何入账。

回答人：chenyiwei
考虑交易标的（资产和负债组合，可能包括人员等）是否构成“业务”，如不构成业务则按资产购买处理；如构成“业务”的，则按企业合并处理，需进一步分析该交易对B而言是同一控制下合并还是非同一控制下合并。